【裁判字號】    88,婚,1151
【裁判日期】    890419
【裁判案由】    離婚等
【裁判全文】
臺灣高雄地方法院民事判決  八十八年度婚字第一一五一號
    原      告  甲○○
    訴訟代理人  戴慕蘭  律師
    送達代收人  戴慕蘭律師
    被      告  乙○○
右當事人間離婚事件，本院判決如左：
    主    文
准原告與被告離婚。
訴訟費用由被告負擔。
    事    實
甲、原告方面：
一、聲明：求為判決如主文所示。
二、陳述：
（一）二造於民國八十年結婚，婚後育有一子顏聖庭。詎被告八十一年間失業賦閒在
      家後，即染上吸食安非他命及施用海洛因毒品惡習，曾於八十一年十一月間因
      吸食毒品安非他命經法院判處有期徒刑四月確定（台灣高等法院高雄分院八十
      二年上訴字第二四七九號）；於八十三年八月因施用毒品海洛因經法院判處有
      期徒刑三年四月確定（台灣高等法院高雄分院八十三年上訴字第二二五五號）
      ；同年因偽造貨幣罪，經法院判處有期徒刑三年二月確定；於八十四年六月因
      施用毒品，經法院判處有期徒刑三年十月確定（台灣高等法院高雄分院。被告
      先後入監服刑多年，最後一次入監服刑之時間為八十四年二月，應於九十四年
      一月執行完畢。被告於八十八年七月假釋出獄後，仍不知悔改，又因施用毒品
      ，羈押於高雄看守所。
（二）被告自八十二年起即屢次犯案，刑期至九十四年始得執行完畢，時間長達十數
      年，足證其品行不端，且假釋期間又因施用毒品遭羈押，假釋勢遭取消，無法
      與原告共同為夫妻生活，二造間已無繼續維持婚姻之可能，為此依民法第一千
      零五十二條第二項之規定，請求判決准許原告與被告離婚。
三、證據：戶籍謄本一份。
乙、被告方面：
一、聲明：同意原告之請求。
二、陳述：
（一）被告確自八十一年間起，因犯有原告起訴狀所載之各項罪行而遭法院判刑確定
      。
（二）原告自知無法與原告營正常之夫妻生活，願意與原告離婚。
三、證據：未提出任何證據。
丙、本院依職權調閱被告前科表。
    理    由
一、按認諾之效力規定，不適用離婚之訴訟事件，民事訴訟法第五百七十四條第三項
    定有明文。本件被告雖認諾原告之離婚請求，惟依上開規定，不生認諾之效力，
    合先敘明。
二、原告起訴主張二造於民國八十年結婚後，被告於八十一年間失業賦閒在家後，即
    染上吸食安非他命及施用海洛因毒品惡習，曾於八十一年十一月間因吸食毒品安
    非他命經法院判處有期徒刑四月確定（台灣高等法院高雄分院八十二年上訴字第
    二四七九號）；於八十三年八月因施用毒品海洛因經法院判處有期徒刑三年四月
    確定（台灣高等法院高雄分院八十三年上訴字第二二五五號）；同年因偽造貨幣
    罪，經法院判處有期徒刑三年二月確定；於八十四年六月因施用毒品，經法院判
    處有期徒刑三年十月確定（台灣高等法院高雄分院。被告先後入監服刑多年，最
    後一次入監服刑之時間為八十四年二月，應於九十四年一月執行完畢。被告於八
    十八年七月假釋出獄後，又因施用毒品，羈押於高雄看守所等事實，業據被告坦
    承在卷，並與本院依職權調閱之前科表所載內容相符，足認原告主張之上開事實
    堪信為真實。
三、按「有前項以外之重大事由，難以維持婚姻者，夫妻之一方得請求離婚。但其事
    由應由夫妻之一方負責者，僅他方得請求離婚。」，民法第一千零五十二條第二
    項定有明文。經查被告自與原告於八十年間結婚後，被告即於八十二年間起，連
    續因施用毒品及偽造貨幣等罪嫌，多次經法院判處有期徒刑確定，並於九十四年
    始能執行完畢，且被告於假釋期間，又因施用毒品犯行經羈押強制勒戒，已如前
    述，則原告主張因被告多次犯不名譽之罪且長期輾轉牢獄之間，未與原告經營正
    常之共同生活亦未負擔家庭費用等行為，致原告顏面無光且心力焦瘁，雙方感情
    已破裂至無法挽回之地步，婚姻已無法維持等情，不僅符合一般常情，且被告亦
    表明願與原告離婚，足見夫妻二人均無維持婚姻之意願，且婚姻已至無法維持之
    程度，從而原告依上開法律規定，請求與被告離婚，即屬正當，應予准許。
四、據上論結，原告之訴為有理由，依民事訴訟法第七十八條，判決如主文。
中      華      民      國    八十九    年      四      月     十九     日
                              臺灣高雄地方法院民事第六庭
~B法      官  吳文婷
右為正本，係照原本作成。
如不服本判決，應於送達後廿日內，向本院提出上訴狀。
中      華      民      國    八十九    年      四      月     十九     日
~B法院書記官  王少玲


司法院資訊處製作；財團法人民間司法改革基金會備份。
